【裁判字號】    99,審易,813
【裁判日期】    991105
【裁判案由】    傷害
【裁判全文】
臺灣新竹地方法院刑事判決             99年度審易字第813號
公  訴  人  臺灣新竹地方法院檢察署檢察官
被      告  戊○○
            丙○○
            丁○○
            乙○○
上列被告等因傷害案件，經檢察官聲請簡易判決處刑（99年度偵
字第5726號），本院認為不宜以簡易判決處刑，改依通常程序審
判，判決如下：
    主  文
本件公訴不受理。
    理  由
一、聲請簡易判決處刑意旨略以：被告戊○○於民國99年6 月20
    日20時許，因其女兒曾雅蓮參加新竹市○○路71巷「山水豪
    景社區」舉辦之1 日遊未歸，遂前往該社區對旅遊歸來之住
    戶進行探詢，惟因遍尋不著其女兒，且在該社區門口與告訴
    人甲○○因過往糾紛發生爭執後，竟基於傷害人之身體之犯
    意，徒手毆打告訴人甲○○，致告訴人甲○○受有左上臂約
    5乘2公分瘀傷之傷害。旋告訴人甲○○之子即被告丙○○、
    被告丁○○、被告乙○○見狀心生不滿，竟起傷害人之身體
    之犯意聯絡，在上址，共同毆打告訴人戊○○（即上開被告
    ），告訴人戊○○因而受有頭部鈍挫傷急性小腸穿孔併腹膜
    炎、頭部外傷併腦震盪等傷害。被告戊○○不甘遭毆，亦基
    於傷害人之身體之犯意，在上址，對告訴人丙○○（上開被
    告）拉扯，致告訴人丙○○受有左前臂瘀傷、右食指挫傷與
    胸壁挫傷等傷害，因認被告戊○○、丙○○、丁○○、乙○○均涉有刑法第277條第1項之傷害罪嫌等語。
二、按告訴乃論之罪，告訴人於第一審辯論終結前得撤回其告訴
    ，又告訴經撤回者，應諭知不受理之判決，並得不經言詞辯
    論為之，刑事訴訟法第238條第1項、第303條第3 款、第307
    條分別定有明文。
三、查本件告訴人甲○○、丙○○告訴被告戊○○傷害案件，及
    告訴人戊○○告訴被告丙○○、丁○○及乙○○傷害案件，
    公訴人認上開被告，均係觸犯刑法第277條第1項之傷害罪，
    依同法第287 條前段之規定，須告訴乃論。茲本件被告所涉
    傷害罪嫌，業據被告、告訴人雙方達成和解，並經上開告訴
    人撤回對上開被告之刑事告訴，有調解筆錄1 份、聲請撤回
    告訴狀2 份附卷可查。是依照首開說明，本件爰不經言詞辯
    論，逕為諭知不受理之判決。
四、據上論斷，應依刑事訴訟法第452條、第303條第3款、第307
    條，判決如主文。
中    華    民    國    99    年    11    月    5     日
                    刑事第九庭  法  官        邱忠義
以上正本證明與原本無異。
如不服本判決應於收受判決後10日內向本院提出上訴書狀，並應
敘述具體理由。其未敘述上訴理由者，應於上訴期間屆滿後20日
內向本院補提理由書(均須按他造當事人之人數附繕本)「切勿逕
送上級法院」。
中    華    民    國    99    年    11  月      5     日
                                書記官        王思穎

司法院資訊處製作；財團法人民間司法改革基金會備份。
